【裁判字號】    89,毒抗,543
【裁判日期】    890614
【裁判案由】    毒品危害防制條例
【裁判全文】
臺灣高等法院刑事裁定                            八十九年度毒抗字第五四三號
    抗  告  人
    即  被  告  甲○○
右列抗告人因毒品危害防制條例案件，不服台灣新竹地方法院中華民國八十九年五月
二日裁定（八十九年度毒聲字第一一七○號）提起抗告，本院裁定如左：
    主      文
抗告駁回。
    理      由
一、經查：抗告人即被告甲○○於民國（下同）八十九年一月二十七日十一時許回溯
    前九十六小時內之某時，在不詳地點施用第二級毒品安非他命，為警於同年月二
    十七日，在新竹市○區○○里○鄰○○路○段五三一巷十四號查獲，雖被告於警
    、偵訊中均否認前揭犯行，惟被告在八十九年一月二十七日中午十二時四十分於
    警訊中所採之尿液經送新竹縣衛生局以ＴＯＸＩ—ＬＡＢ（即薄層層析法）併用
    免疫學分析法檢驗結果，呈安非他命陽性反應，此有姓名代號對照表及新竹縣衛
    生局竹縣衛六字第八九０三０三號尿液檢驗單各一紙在卷為憑，並有被告持有之
    施用毒品器具一組扣案可稽。按「目前衛生機關以『免疫學分析法』併用『薄層
    層析法』檢驗煙毒尿液，尚不致產生甲基安非他命及嗎啡偽陽性之情事... 」，
    有卷附行政院衛生署八十六年十二月二十四日衛署藥檢字第八六０七六八七七號
    函可稽，足見新竹縣衛生局所使用之檢驗方法偽陽性極低，鑑驗結果堪以採信；
    次按「甲基安非他命經口服投與後約百分之七十於二十四小時內自尿液中排出，
    約百分之九十於九十六小時內自尿液中排出，... 甲基安非他命之檢出與其投與
    方式、投與量、個人體質、採尿時間及檢測儀器之精密度等諸多關係有關，因此
    僅憑尿液中呈安非他命陽性反應，並無法確實推算吸食時間距採集時間之長短，
    惟依上述資料推斷，最長不可能超過四日」，亦有行政院衛生署藥物食品檢驗局
    八十一年二月八日（八一）藥檢壹字第００一一五六號函一紙在卷可參；是經採
    尿檢驗呈安非他命陽性反應者，通常可認其人於採尿前九十六小時內有施用安非
    他命。被告於前開為警查獲後當日中午十二時四十分許所採尿液既檢驗出安非他
    命陽性反應，則被告於該時點起回溯前九十六小時內之某時，在不詳處所施用安
    非他命之犯行，亦堪予認定。原審認定被告施用毒品時間雖與臺灣新竹地方法院
    檢察署檢察官所認之時間略異，然被告確有施用第二級毒品之犯行，業如前述，
    是原裁定依毒品危害防制條例第二十條第一項、觀察勒戒處分執行條例第三條第
    一項，裁定抗告人施用第二級毒品，應送勒戒處所觀察、勒戒，核無不合，被告
    抗告意旨空言否認施用第二級毒品安非他命，指摘原裁定不當，為無理由，應予
    駁回。至被告抗告意旨謂：請將該安毒尿液當庭提示，以查是否為被告原先所採
    之尿液云云，查該被告於警訊時所採受驗尿液，係由被告本人親自洗瓶、裝瓶、
    封瓶並捺印指紋確認無誤，姓名代號對照表編號為Ａ１００，此有警訊筆錄及姓
    名代號對照表附卷可按，核與新竹縣衛生局竹縣衛六字第八九０三０三號尿液檢
    驗單，篩檢結果安非他命呈陽性反應之送驗檢體編號Ａ１００，並無錯置之情形
    ，是被告上開聲請，核無必要，附此敘明。
二、據上論結，應依刑事訴訟法第四百十二條，裁定如主文。
中     華     民     國    八十九   年       六       月      十四      日
                             臺灣高等法院刑事第十五庭
                                 審判長法  官  房  阿  生
               法  官  胡  泉  田
                                       法  官  雷  元  結
右正本證明與原本無異。
不得再抗告。
                                       書記官  梁  雅  華
中     華     民     國    八十九   年       六       月       十六     日


司法院資訊處製作；財團法人民間司法改革基金會備份。
